臺灣高等法院刑事判決　　　　　　　　　　　　　九十一年度上訴字第三一二六號
　　上　訴　人　臺灣板橋地方法院檢察署檢察官
　　被　　　告　乙○○　男　民.
　　指定辯護人　本院甲○辯護人　王永炫
右上訴人因被告違反毒品危害防制條例案件，不服臺灣板橋地方法院九十一年度訴緝
字第九五號，中華民國九十一年九月十九日第一審判決（起訴案號：臺灣板橋地方法
院檢察署九十年度偵字第一一七二六號）提起上訴，本院判決如左：
    主  文
上訴駁回。
    理  由
一、公訴意旨如起訴書所載（如附件）。
二、按被告之自白，不得作為有罪判決之唯一證據，仍應調查其他必要之證據，以察
    其是否與事實相符；又犯罪事實應依證據認定之，無證據不得推定其犯罪事實；
    不能證明被告犯罪者，應諭知無罪之判決，刑事訴訟法第一百五十六條第二項、
    第一百五十四條、第三百零一條第一項分別定有明文。又認定不利被告之事實，
    須依積極證據，苟積極證據不足為不利於被告事實之認定時，即應為有利於被告
    之認定，更不必有何有利之證據；事實之認定，應憑證據，如未能發現相當證據
    ，或證據不足證明，自不能以推測或擬制之方法，以為裁判之基礎（最高法院三
    十年上字第八一六號、四十年臺上字第八六號判例意旨參照）。
三、本案公訴人認被告乙○○涉犯前揭犯嫌，無非係以：右揭事實業據被告於警、偵
    訊中坦承在案，復有扣案之第二級毒品安非他命三包（淨重二‧二公克）、電子
    磅秤、吸食器、分裝袋、分裝膠管等為其論據。
四、訊據被告堅詞否認右揭犯行，辯稱並未販賣第二級毒品安非他命等語。經查：
（一）被告於警訊時供稱：「（你有無販賣安非他命？）沒有販賣安非他命給任何人
      ，只有幫朋友調貨，從中賺取安非他命吸食。」、「（你的朋友年籍資料為何
      ？如何連絡？）都是由朋友扣機給我告知要買多少數量安非他命，由我幫他們
      調貨及約定地點交貨，年籍資料不詳，我只知道綽號叫『阿華』、『阿德』、
      『阿西』等三人，年約二十至三十歲左右，都是由他連絡我，沒有他們的電話
      及住址。」、「（你的安非他命向何人購買？年籍資料為何？）向綽號『阿燦
      』的人購買，年約三十歲左右，年籍資料不詳。」、「（你如何與他連絡？有
      無電話住址？）都是由他主動與我連絡，沒有電話及住址。」、「（你每次向
      『阿燦』購買安非他命數量及價格為何？）每次約購買伍仟元至壹萬元不等，
      重量二．五公克至六公克不等，約每公克約二千元左右，共買過十二次。」、
      「（你販賣給你朋友每公克約多少元？）我沒有販賣，只幫朋友調貨，○．八
      公克約二千元，我賺○．二公克安非他命吸食。」各等語（臺灣板橋地方法院
      檢察署八十七年度偵字第一三二五一號偵查卷宗第五頁背面、第六頁）；嗣於
      檢察官偵查中供稱：「（有無販賣安非他命？）沒有。」、「（何以被查獲分
      裝袋、電子秤？）朋友沒地方買安非他命，我幫他們調，調回來後從中分一點
      起來自己吸。」、「（何時起幫那些朋友調安非他命？）八十七年五月中旬起
      至八十七年六月二十四日幫綽號『阿德』、『阿西』、『阿華』等人調，我不
      知他們的真實姓名。」（前揭卷第二十頁）、「（綽號阿德、阿西、阿華真實
      姓名？）不清楚，只知道綽號。」、「（替他們向何人調貨？）阿燦，我有配
      合警方去查緝，但未查獲。」、「（替他們調貨有分取些安非他命？）有的，
      一包一公克我從中抽取○．二公克安非他命自行吸用，做為替他們調安非他命
      代價。」、「（先後替他們調貨幾次？）十二次。」、「（如何替他們調貨？
      ）阿德等人以呼叫器連絡我，約在中和市○○路一一九四巷二十四號二樓我住
      處碰面，告訴我他們需要安非他命數量，並先交價款給我，我再跟阿燦連絡，
      到他中和新華街住處附近交易，取得安非他命後，回家途中自行抽取○．二公
      克安非他命，其餘交給阿德等人。」、「（扣案之物是你的？）是的。」、「
      是否販賣安非他命？）不是。」、「（電子秤、分裝袋何用？）我購得後怕買
      的安非他命不夠重。」各等語（前揭卷第二十七頁）。惟被告前揭所供綽號「
      阿德」、「阿西」、「阿華」、「阿燦」等人均無年籍可供查證，究是否真有
      其人，尚非無疑。本件既無從查證被告前揭所供「替他們（指阿德、阿西、阿
      華）調貨有分取些許安非他命」等語是否與事實相符，自不得僅以被告上開有
      瑕疵之自白，作為認定被告有前開犯行之唯一證據。
（二）又扣案之安非他命、電子磅秤、吸食器、分裝袋、分裝膠管等亦僅能證明被告
      有持有或施用安非他命之犯行，尚不足以認定被告有販賣之犯行（按被告因本
      案為警查獲後，確有施用安非他命犯行，經臺灣板橋地方法院檢察署以八十七
      年度聲觀字第五一四號，聲請臺灣板橋地方法院裁定觀察勒戒在案）。
五、綜上所述，公訴人認定被告乙○○涉犯前揭罪行，所依據之事證，尚不足以為被
    告有罪之認定；此外，本院復查無其他積極確切之證據足資認定被告有被訴之犯
    行，既不能證明被告犯罪，依前開說明，自應依法為被告無罪之諭知。
六、原審以調查證據結果，斟酌全辯論意旨，認不能證明被告犯罪，而為被告無罪之
    諭知，並明臺灣板橋地方法院檢察署移送併辦八十八年度偵字第一二九九三號
    、九十年度偵字第一五四○八號部分，因本件既經認被告乙○○前開犯行無以證
    明，則移送併辦部分，自無從併予審理，應退回檢察官另行處理，核無不當，檢
    察官上訴意旨仍執前詞認應成立犯罪，指摘原判決不當，為無理由，應予駁回。
據上論斷，應依刑事訴訟法第三百六十八條，判決如主文。
本案經檢察官朱兆民到庭執行職務。
中    華    民    國    九十一    年      十二      月      三十        日
                              臺灣高等法院刑事第八庭
                                  審判長法  官  陳  祐  治
                                        法  官  沈  宜  生
                                        法  官  楊  炳  禎
右正本證明與原本無異。
如不服本判決應於收受送達後十日內向本院提出上訴書狀，其未敘述上訴之理由者並
得於提起上訴後十日內向本院補提理由書（均須按他造當事人之人數附繕本）。
                                        書記官  廖  素  花
中    華    民    國    九十二    年        一      月        七        日
